【裁判字號】    99,訴,2166
【裁判日期】    991104
【裁判案由】    妨害風化
【裁判全文】
臺灣臺中地方法院刑事判決              99年度訴字第2166號
公  訴  人  臺灣臺中地方法院檢察署檢察官
被      告  丙○○
被      告  甲○○
被      告  丁○○
上一人
選任辯護人  黃玲律師
上列被告因妨害風化案件，經檢察官提起公訴（98年度偵字第26
161號、99年度偵字第14708號），本院判決如下：
    主    文
丙○○共同意圖使女子與他人為性交之行為，而容留以營利，累
犯，處有期徒刑壹年陸月，併科罰金新台幣拾萬元，罰金如易服
勞役，以新台幣壹仟元折算壹日。附表所示之物，沒收。
甲○○共同意圖使女子與他人為性交之行為，而容留以營利，處
有期徒刑參月，如易科罰金，以新台幣壹仟元折算壹日。附表所
示之物，沒收。
丁○○共同意圖使女子與他人為性交之行為，而容留以營利，處
有期徒刑伍月，如易科罰金，以新台幣壹仟元折算壹日。附表所
示之物，沒收。
    犯罪事實
一、丙○○前因妨害風化案件，經本院89年度訴字第1190號判處
    有期徒刑1年8月於民國92年9月5日確定，於94年11月5日保
    護管束期滿執行完畢；丁○○於98年間因妨害風化案件，經
    同上法院於98年7月20日、以98年度訴字第1847 號判處有期
    徒刑4月，緩刑2年確定（尚未構成累犯）。竟均不知悔改，
    丙○○基於意圖使女子與他人為性交而容留、媒介以營利之
    犯意，自前案98年3月20日為警查獲之日起至98 年11月2日
    晚上11時40分許為警查獲之時止，在臺中市○區○○街32號
    18樓之6乙○○（另由檢察官簽分偵辦）所有之房屋內，經
    營「金榕榕茶莊」之應召店，並與甲○○、丁○○等，基於
    意圖使女子與他人為性交而容留、媒介以營利之犯意聯絡，
    於98年6月間之某日起至98年9月28日丙○○入獄止及98年9
    月28日起至98年11月2日晚上11時40分許為警查獲之時止，
    由丙○○與甲○○及丁○○（其犯意聯絡始期為98 年9月28
    日）等，共同容留、媒介女子與他人在上開店內從事俗稱「
    全套」之性交行為，其方式係以每次新臺幣（下同）2500元
    至3000元不等金額計算，由丙○○或甲○○向不特定男客收
    取性交代價後，使店內女子李瑜珍等人，在上開應召站之房
    間內，媒介並容留女子，以女子退去衣物後，供不特定男客
    之陰莖插入其陰道並來回抽插，至射精為止之方式，提供性
    交易服務。丙○○、甲○○及丁○○等，分別於渠等參與前
    開媒介、容留性交易之時間，自交易之價金中抽取2000元代
    價，交由從事性交易之女子分得後，並將每次交易分100元
    至200元不等金額，或扣除前開應召站營業開銷成本後之利
    潤3成，交由甲○○抽得，其餘金額以98年9月28日丙○○入
    獄為區分時點，全數分別歸由丙○○及丁○○所有。適98年
    11月2日晚上11時40分許，店內女子李瑜珍與男客林奇賢，
    在同上應召站內為性交之性交易完畢後欲離去時，為警持搜
    索票赴上址當場查獲。並扣得如附表帳冊1張、招攬客人所
    用之號碼為0000000000號行動電話手機1支、SIM卡1 只、名
    片5張及犯罪所得2800元。
二、案經台中市警察局第三分局報請臺灣臺中地方法院檢察署檢
    察官偵查起訴。
    理    由
一、訊據被告甲○○坦承有上揭共同意圖使他人為性交而容留以
    營利之犯罪事實，被告丙○○、丁○○則矢口否認上揭犯罪
    事實，被告丙○○辯稱，伊於98年3月20日另案被警查獲後
    即未參與，並於98年9月28日入獄服刑，伊並未參與共同經
    營等語，被告丁○○辯稱伊無參與應召站之經營，伊去向甲○○收取款項，是承租房屋之押金而非應召站之獲利等語。
    惟查同案被告甲○○於98年11月3日偵查中結證後證稱：「
    （問：你於警詢筆錄是否實在？）實在」，而其於警詢時係
    稱：「我從99年9月28日開始向快樂應召站媒介小姐從事性
    交易，每次都是我打電話給快樂應召站，他們會把我的電話
    給小姐，小姐到達公理街32號時再打電話給我，由我帶上樓
    從事性交易，每媒介一次2500元到3000元，我拿2000元給小
    姐，小姐如何與快樂應召站分帳我就不知道。我從開始營業
    至被警方查獲為止共媒介60至70次，我共獲利50000元，但
    因我需與丙○○分帳，所以實際上我只獲利5700元」、「因
    為當初他問我要不要從事應召站工作時就告訴我如果要做就
    需與他分帳，我因沒有工作所以才答應他。扣除租屋費用及
    水電、管理費開銷後我分三成，丙○○分七成。」、「每隔
    3至4天丙○○女朋友就會打電話給我與我對帳並交付獲利金
    錢。」、「（問：你帳冊一張所寫日期及金額意思為？）我
    日期是收入，扣除開銷後實際獲利交給丙○○女朋友之金額
    」（參98年11月3日偵訊筆錄）等語，又於偵查中具結證稱
    ：「（問：跟客人收了錢交給誰？）我先保管，之後由丙○○女朋友來跟我拆帳，一個星期拆二次」（98年11月3日偵
    訊筆錄）等語、以及「我是在9月28 日才遇見他，他女朋友
    做什麼工作我不清楚，我記帳資料被警察拿走了，每做一筆
    我都有記帳資料，我會把所得全部交給他，每個月1日他拿
    跟我拆帳我分3他分7」、「有客人來我就叫小姐，我每次得
    800元，再將每星期所得交付給丙○○女友，之後每個月再
    來拆帳」、「（你管理費跟瓦斯費誰出？）他女友出的，他
    女友會去繳金錢，我會紀錄下來只是為了要拆帳用」等語（
    98年11月10日偵訊筆錄）、「我們都固定給小姐2000元，然
    後我都請小姐跟客人喊2500元到3000 元的價格，所以小姐
    得去2000元之後我就得500元，這500元我全部交給丁○○，
    總結之後再來拆帳」（參99年1月26日偵訊筆錄）。又99年
    10月21日本院審理時，被告甲○○結證後亦作相同之證言（
    參本院99年10月21日審理筆錄）。另證人乙○○於本院審理
    時亦具結證稱：「我與甲○○、丙○○去法院公證時，丙○○在外面有拿2個月的押金給我」等語，由上面證人之證詞
    ，足認被告丙○○、丁○○均有共同參與該應召站之事實，
    被告丙○○、丁○○所辯委無可採。另外尚有下列證據，可
    資佐證：
     ┌──┬────────┬────────────┐
     │編號│供述及非供述證據│證 明 事 實             │
     ├──┼────────┼────────────┤
     │一  │被告丙○○於偵訊│被告丙○○承租臺中市南區│
     │    │之供述          │公理街32號18樓之6房屋， │
     │    │                │前次遭警局移送妨害風化犯│
     │    │                │行後仍未中斷續行租用，並│
     │    │                │於入獄前更改被告甲○○為│
     │    │                │承租人續行租用上開房屋，│
     │    │                │在屋內從事妨害風化犯行等│
     │    │                │事實                    │
     ├──┼────────┼────────────┤
     │二  │被告丁○○於偵訊│被告廖凱玲於被告丙○○入│
     │    │時之供述        │獄後，向被告甲○○收取金│
     │    │                │錢之事實                │
     ├──┼────────┼────────────┤
     │三  │證人李瑜珍、林奇│證人等甫從事性交易完畢，│
     │    │賢等於警詢中之供│證人林奇賢欲離去之際為警│
     │    │述              │查獲                    │
     ├──┼────────┼────────────┤
     │四  │證人即前開應召站│被告丙○○於98年11月20日│
     │    │出租人乙○○於警│前租用前開應召站所設之房│
     │    │詢中之供述      │屋，租約期滿後，由被告陳│
     │    │                │登賓引介下，改由甲○○為│
     │    │                │承租人續為承租等從未間斷│
     │    │                │使用該房屋，以為應召站之│
     │    │                │用等事實                │
     ├──┼────────┼────────────┤
     │五  │搜索扣押筆錄、查│被告等為警查獲時，店內陳│
     │    │獲照片9幀、現場 │設情形、扣押之物為被告犯│
     │    │簡圖、臺中市警察│罪所用及犯罪所得之物等事│
     │    │局第三分局正義派│實                      │
     │    │出所警員職務報告│                        │
     │    │書              │                        │
     ├──┼────────┼────────────┤
     │六  │扣得帳冊1張、招 │為警查獲時，被告等用以犯│
     │    │攬客人所用之號碼│罪之工具及所得，該行動電│
     │    │為0000000000號行│話登記為丙○○所有，但仍│
     │    │動電話手機1支、S│為被告甲○○持以經營該應│
     │    │IM卡1只、名片5張│召站所用。              │
     │    │及犯罪所得2800元│                        │
     │    │之扣押物品清單  │                        │
     ├──┼────────┼────────────┤
     │七  │本院98年度訴字第│被告丙○○、丁○○曾於查│
     │    │1847號判決      │獲地點共同經營應召站    │
     └──┴────────┴────────────┘
    綜上所述，本案事證明確，被告犯行堪予認定。
二、核被告等所為，均係犯刑法231條第1項意圖使人為性交行為
    而容留以營利罪，媒介之低度行為已為容留之高度行為所吸
    收，不另論罪。刑法第231條第1項犯罪之成立，本質上即具
    有反覆性，倘行為人在密切接近之一定時間內反覆媒介、容
    留女子與他人為性交之行為，於行為概念上應認為包括的1
    罪，無連續犯或併合論罪可言。本案被告等於前揭時間多次
    反覆持續媒介、容留女子與不特定男客為性交行為以牟利，
    未曾間斷，是其媒介、容留行為，於概念上應評價為包括1
    罪之集合犯而僅論以1罪。被告丙○○於98年9月28日前與被
    告甲○○，及甲○○與丁○○於98年9月28日後，均有犯意
    之聯絡及行為之分擔；被告丙○○雖於98年9月28日後未為
    行為之分擔，為仍以自己犯罪之意思，指使丁○○從事犯罪
    構成要件之容留犯行，為共同正犯。另被告丙○○前因妨害
    風化案件，經本院以89年度訴字第1190號判處有期徒刑1年8
    月於92年9月5日確定，有台灣高等法院被告前科紀錄表在卷
    可稽，其於94年11月5日保護管束期滿執行完畢後，5年內故
    意再犯有期徒刑以上之本罪，為累犯，應依刑法第47條第1
    項規定加重其刑。爰審酌被告甲○○於事後坦承犯行，被告
    丙○○、丁○○等甫於98年間因妨害風化案件，經本院於98
    年7月20日、以98年度訴字第1847號判處丙○○、丁○○共
    同意圖使女子與他人為性交之行為，而容留已營利，判處丙○○有期徒刑6月、丁○○有期徒刑4月，緩刑2年確定（尚
    未構成累犯），有台灣高等法院被告前案紀錄表、本院98年
    度訴字第1847號刑事判決書在卷可按，被告丙○○、丁○○
    等不待法院判決確定，已就地重起爐灶、再度犯罪等一切情
    狀，分別量處如處文所示之刑，並分別就被告甲○○、丁○○部分，諭知易科罰金之折算標準。被告丙○○罰金部分，
    諭知易服勞役之折算標準。又扣案如附表所示之物，係供犯
    罪所用及所得之物，且屬被告所有，依刑法第38條第3項、
    第1項第2、3款之規定，宣告沒收。
據上論斷，應依刑事訴訟法第299條第1項前段，刑法第28條、第
231條第1項、第41條第1項前段、第42條第3項、第47條第1項、
第38條第1項第2款、第3款，刑法施行法第1條之1，判決如主文
。
中    華    民    國    99    年    11    月    4    日
                刑事第六庭    審判長法  官  鍾堯航
                                    法  官  黃佩韻
                                    法  官  郭德進
以上正本證明與原本無異。
如不服本判決應於收受判決後10日內向本院提出上訴書狀，並應
敘述具體理由；其未敘述上訴理由者，應於上訴期間屆滿後20日
內向本院補提理由書（均須按他造當事人之人數附繕本）「切勿
逕送上級法院」。
                                    書記官  陳惠玲
中    華    民    國    99    年    11    月    4    日
附表：
┌───┬─────────────┐
│編號  │扣案物品名稱、數量        │
├───┼─────────────┤
│1     │ 帳冊ㄧ張                 │
├───┼─────────────┤
│2     │ 0000000000行動電話ㄧ支   │
├───┼─────────────┤
│3     │ SIM卡ㄧ只                │
├───┼─────────────┤
│4     │ 名片五張                 │
├───┼─────────────┤
│5     │ 犯罪所得2800元           │
└───┴─────────────┘
附錄論罪科刑法條：
 中華民國刑法第231條
 （圖利使人為性交或猥褻罪）
 意圖使男女與他人為性交或猥褻之行為，而引誘、容留或媒介以
 營利者，處 5 年以下有期徒刑，得併科 10 萬元以下罰金。以
 詐術犯之者，亦同。
 公務員包庇他人犯前項之罪者，依前項之規定加重其刑至二分之
 一。

司法院資訊處製作；財團法人民間司法改革基金會備份。
